臺灣高等法院臺中分院刑事裁定
111年度聲字第1330號
聲  請  人  臺灣高等檢察署臺中檢察分署檢察官     
受  刑  人  蕭忠興


上列聲請人因受刑人數罪併罰有二裁判以上，聲請定其應執行之
刑（聲請案號：111年度執聲字第570號），本院裁定如下：
    主  文
蕭忠興因犯如附表所示各罪所處之刑，有期徒刑部分應執行有期
徒刑拾壹年陸月。
    理  由
一、聲請意旨略以：上列受刑人蕭忠興（下簡稱受刑人）因違反
    毒品危害防制條例等數罪，先後經判決確定如附表，應依刑
    法第53條、第51條第5款規定，定其應執行之刑，爰依刑事
    訴訟法第477條第1項規定聲請定其應執行刑等語。
二、按裁判確定前犯數罪者，併合處罰之；數罪併罰，有二裁判
    以上，宣告多數有期徒刑者，於各刑中之最長期以上，各刑
    合併之刑期以下，定其應執行之刑期，但不得逾三十年，刑
    法第50條第1項前段、第53條及第51條第5款分別定有明文。
    次按刑事訴訟法第370條第2項、第3項，已針對第二審上訴
    案件之定應執行之刑，明定有不利益變更禁止原則之適用，
    於分屬不同案件之數罪併罰有應更定執行刑者，本於同為定
    刑裁定應為相同處理之原則，法院於裁定定應執行之刑時，
    自仍應有不利益變更禁止原則法理之考量，亦即另定之執行
    刑，其裁量所定之刑期，不得較重於前定之執行刑加計後裁
    判宣告之刑之總和，否則即與法律秩序理念及法律目的之內
    部界限有違（最高法院103年度第14次刑事庭決議及最高法
    院93年度台非字第192號判決意旨參照）。復按定應執行之
    刑，應由犯罪事實最後判決之法院之檢察官聲請該法院裁定
    之，不能因犯罪之一部分所科之刑業經執行完畢而認檢察官
    之聲請為不合法，予以駁回，至已執行部分，應由檢察官於
    指揮執行時扣除之，此與定應執行刑之裁定無涉（最高法院
    105年度台抗字第733號裁定意旨參照）。
三、受刑人因犯如附表所示各罪，經臺灣彰化地方法院及本院分
    別判處如附表所示之刑，均經確定在案，此有臺灣高等法院
    被告前案紀錄表及如附表所示判決各1份在卷可查。茲檢察
    官聲請就附表所示各罪定其應執行刑，本院審核認檢察官聲
    請為正當，應予准許。又定應執行刑，不僅攸關國家刑罰權
    之行使，於受刑人之權益亦有重大影響，除顯無必要或有急
    迫情形外，法院於裁定前，允宜予受刑人以言詞、書面或其
    他適當方式陳述意見之機會，程序保障更加周全（最高法院
    110年度台抗大字第489號大法庭裁定意旨參照）。是本院業
    已向受刑人函詢其對本件之意見，經受刑人回函表示：本案
    用法上無違誤，犯罪事實明確，受刑人也全程配合檢調機關
    調查，並全程表示認罪，且有供出毒品上游姓名及地址，犯
    後態度良好，懇請再斟酌減輕刑度等語，有受刑人民國111
    年6月28日親自簽名回覆之本院陳述意見調查表在卷可稽（
    參本院卷第119、120頁），本院衡酌受刑人所犯各罪之犯罪
    類型、行為態樣、手段、動機、侵害法益種類及責任非難程
    度，暨附表編號1至2、3至17所示之罪前已分別定執行刑，
    而為整體評價後，定其應執行刑。至如附表編號1至2所示之
    罪，受刑人業已執行完畢乙情，有臺灣高等法院被告前案紀
    錄表附卷可佐，惟此部分既與如附表編號3至17所示之罪合
    於數罪併罰之要件，揆諸前揭說明，其數罪併罰所定應執行
    之刑尚未執行完畢，仍應就如附表編號1至2所示之罪合併定
    其應執行之刑，僅係檢察官就已執行之如附表編號1所示部
    分，於換發執行指揮書時，予以扣除，附此敘明。
四、依刑事訴訟法第477條第1項，刑法第53條、第51條第5款，
    裁定如主文。
中　　華　　民　　國　　111 　年　　7 　　月　　1 　　日
           刑事第七庭     審判長法  官  梁  堯  銘
                                法  官  張  智  雄
                                法  官  王  鏗  普
以上正本證明與原本無異。
如不服本裁定，應於收受送達後5日內向本院提出抗告書狀(須附
繕本)。因疫情而遲誤不變期間，得向法院聲請回復原狀。
                                書記官  周  巧  屏
　　　　　　　　　　　　　　　　
中　　華　　民　　國　　111 　年　　7 　　月　　1 　　日
附表：受刑人蕭忠興定應執行之刑案件一覽表
編         號  1 2 3 罪         名  毒品危害防制條例 毒品危害防制條例 毒品危害防制條例 （販賣第一級毒品） 宣    告   刑  有期徒刑8月 有期徒刑8月 有期徒刑7年10月 犯  罪 日  期  109年2月9日 108年11月30日 109年1月19日 偵  查 機  關  臺灣彰化地方檢察署109年度毒偵字第185、671號 臺灣彰化地方檢察署109年度毒偵字第185、671號 臺灣彰化地方檢察署109年度偵字第4075、5263、6129號 最  後 事實審 法 院 臺灣彰化地方法院 臺灣彰化地方法院 臺灣高等法院臺中分院  案 號 109年度訴字第638、716號 109年度訴字第638、716號 110年度上訴字第1928號  判決日期 109年7月31日 109年7月31日 110年12月16日 確  定 判  決 法    院 臺灣彰化地方法院 臺灣彰化地方法院 最高法院  案    號 109年度訴字第638、716號 109年度訴字第638、716號 111年度台上字第2272號  判決確定日    期 109年7月31日 （協商判決） 109年7月31日 （協商判決） 111年4月21日 是否為得易科罰金 、易服社會勞動之案件  不得易科罰金、易服社會勞動  不得易科罰金、易服社會勞動  不得易科罰金、易服社會勞動  備          註  ㈠編號1至2所示之罪，應執行有期徒刑1年2月。 ㈡臺灣彰化地方檢察署110年度執緝字第6號（原109年度執字第4416號）（已執行完畢）。 ㈠編號1至2所示之罪，應執行有期徒刑1年2月。 ㈡臺灣彰化地方檢察署110年度執緝字第6號（原109年度執字第4416號）（已執行完畢）。 ㈠編號3至17所示之罪，應執行有期徒刑10年6月。 ㈡臺彰化灣地方檢察署111年度執字第2060號。 

編         號  4 5 6 罪         名  毒品危害防制條例 （販賣第一級毒品） 毒品危害防制條例 （販賣第一級毒品） 毒品危害防制條例 （販賣第一級毒品） 宣    告   刑  有期徒刑7年10月 有期徒刑7年9月 有期徒刑7年9月 犯  罪 日  期  109年2月9日 108年12月28日 109年1月6日 偵  查 機  關  臺灣彰化地方檢察署109年度偵字第4075、5263、6129號 臺灣彰化地方檢察署109年度偵字第4075、5263、6129號 臺灣彰化地方檢察署109年度偵字第4075、5263、6129號 最  後 事實審 法 院 臺灣高等法院臺中分院 臺灣高等法院臺中分院 臺灣高等法院臺中分院  案 號 110年度上訴字第1928號 110年度上訴字第1928號 110年度上訴字第1928號  判決日期 110年12月16日 110年12月16日 110年12月16日 確  定 判  決 法    院 最高法院 最高法院 最高法院  案    號 111年度台上字第2272號 111年度台上字第2272號 111年度台上字第2272號  判決確定日    期 111年4月21日 111年4月21日 111年4月21日 是否為得易科罰金 、易服社會勞動之案件  不得易科罰金、易服社會勞動  不得易科罰金、易服社會勞動  不得易科罰金、易服社會勞動  備          註  ㈠編號3至17所示之罪，應執行有期徒刑10年6月。 ㈡臺彰化灣地方檢察署111年度執字第2060號。 ㈠編號3至17所示之罪，應執行有期徒刑10年6月。 ㈡臺彰化灣地方檢察署111年度執字第2060號。 ㈠編號3至17所示之罪，應執行有期徒刑10年6月。 ㈡臺彰化灣地方檢察署111年度執字第2060號。 

編         號  7 8 9 罪         名  毒品危害防制條例 （販賣第二級毒品） 毒品危害防制條例 （販賣第二級毒品） 毒品危害防制條例 （販賣第二級毒品） 宣    告   刑  有期徒刑3年9月 有期徒刑3年9月 有期徒刑3年8月 犯  罪 日  期  108年9月10日 109年2月10日 108年11月10日 偵  查 機  關  臺灣彰化地方檢察署109年度偵字第4075、5263、6129號 臺灣彰化地方檢察署109年度偵字第4075、5263、6129號 臺灣彰化地方檢察署109年度偵字第4075、5263、6129號 最  後 事實審 法 院 臺灣高等法院臺中分院 臺灣高等法院臺中分院 臺灣高等法院臺中分院  案 號 110年度上訴字第1928號 110年度上訴字第1928號 110年度上訴字第1928號  判決日期 110年12月16日 110年12月16日 110年12月16日 確  定 判  決 法    院 最高法院 最高法院 最高法院  案    號 111年度台上字第2272號 111年度台上字第2272號 111年度台上字第2272號  判決確定日    期 111年4月21日 111年4月21日 111年4月21日 是否為得易科罰金 、易服社會勞動之案件  不得易科罰金、易服社會勞動  不得易科罰金、易服社會勞動  不得易科罰金、易服社會勞動  備          註  ㈠編號3至17所示之罪，應執行有期徒刑10年6月。 ㈡臺彰化灣地方檢察署111年度執字第2060號。 ㈠編號3至17所示之罪，應執行有期徒刑10年6月。 ㈡臺彰化灣地方檢察署111年度執字第2060號。 ㈠編號3至17所示之罪，應執行有期徒刑10年6月。 ㈡臺彰化灣地方檢察署111年度執字第2060號。 

編         號  10 11 12 罪         名  毒品危害防制條例 （販賣第二級毒品） 毒品危害防制條例 （販賣第二級毒品） 毒品危害防制條例 （販賣第二級毒品） 宣    告   刑  有期徒刑3年8月 有期徒刑3年8月 有期徒刑3年8月 犯  罪 日  期  108年12月28日 108年12月30日 109年1月9日 偵  查 機  關  臺灣彰化地方檢察署109年度偵字第4075、5263、6129號 臺灣彰化地方檢察署109年度偵字第4075、5263、6129號 臺灣彰化地方檢察署109年度偵字第4075、5263、6129號 最  後 事實審 法 院 臺灣高等法院臺中分院 臺灣高等法院臺中分院 臺灣高等法院臺中分院  案 號 110年度上訴字第1928號 110年度上訴字第1928號 110年度上訴字第1928號  判決日期 110年12月16日 110年12月16日 110年12月16日 確  定 判  決 法    院 最高法院 最高法院 最高法院  案    號 111年度台上字第2272號 111年度台上字第2272號 111年度台上字第2272號  判決確定日    期 111年4月21日 111年4月21日 111年4月21日 是否為得易科罰金 、易服社會勞動之案件  不得易科罰金、易服社會勞動  不得易科罰金、易服社會勞動  不得易科罰金、易服社會勞動  備          註  ㈠編號3至17所示之罪，應執行有期徒刑10年6月。 ㈡臺彰化灣地方檢察署111年度執字第2060號。 ㈠編號3至17所示之罪，應執行有期徒刑10年6月。 ㈡臺彰化灣地方檢察署111年度執字第2060號。 ㈠編號3至17所示之罪，應執行有期徒刑10年6月。 ㈡臺彰化灣地方檢察署111年度執字第2060號。 

編         號  13 14 15 罪         名  毒品危害防制條例 （販賣第二級毒品） 毒品危害防制條例 （轉讓第一級毒品） 藥事法 （轉讓禁藥） 宣    告   刑  有期徒刑3年8月 有期徒刑9月 有期徒刑8月 犯  罪 日  期  109年1月13日 108年4月27日前後某日下午2時許 107年12月底某日 偵  查 機  關  臺灣彰化地方檢察署109年度偵字第4075、5263、6129號 臺灣彰化地方檢察署109年度偵字第4075、5263、6129號 臺灣彰化地方檢察署109年度偵字第4075、5263、6129號 最  後 事實審 法 院 臺灣高等法院臺中分院 臺灣高等法院臺中分院 臺灣高等法院臺中分院  案 號 110年度上訴字第1928號 110年度上訴字第1928號 110年度上訴字第1928號  判決日期 110年12月16日 110年12月16日 110年12月16日 確  定 判  決 法    院 最高法院 最高法院 最高法院  案    號 111年度台上字第2272號 111年度台上字第2272號 111年度台上字第2272號  判決確定日    期 111年4月21日 111年4月21日 111年4月21日 是否為得易科罰金 、易服社會勞動之案件  不得易科罰金、易服社會勞動  不得易科罰金、易服社會勞動  不得易科罰金、易服社會勞動  備          註  ㈠編號3至17所示之罪，應執行有期徒刑10年6月。 ㈡臺彰化灣地方檢察署111年度執字第2060號。 ㈠編號3至17所示之罪，應執行有期徒刑10年6月。 ㈡臺彰化灣地方檢察署111年度執字第2060號。 ㈠編號3至17所示之罪，應執行有期徒刑10年6月。 ㈡臺彰化灣地方檢察署111年度執字第2060號。 

編         號  16 17 罪         名  藥事法 （轉讓禁藥） 藥事法 （轉讓禁藥） 宣    告   刑  有期徒刑7月 有期徒刑7月 犯  罪 日  期  109年1月1日 109年1月6日 偵  查 機  關  臺灣彰化地方檢察署109年度偵字第4075、5263、6129號 臺灣彰化地方檢察署109年度偵字第4075、5263、6129號 最  後 事實審 法 院 臺灣高等法院臺中分院 臺灣高等法院臺中分院  案 號 110年度上訴字第1928號 110年度上訴字第1928號  判決日期 110年12月16日 110年12月16日 確  定 判  決 法    院 最高法院 最高法院  案    號 111年度台上字第2272號 111年度台上字第2272號  判決確定日    期 111年4月21日 111年4月21日 是否為得易科罰金 、易服社會勞動之案件  不得易科罰金、易服社會勞動  不得易科罰金、易服社會勞動  備          註  ㈠編號3至17所示之罪，應執行有期徒刑10年6月。 ㈡臺彰化灣地方檢察署111年度執字第2060號。 ㈠編號3至17所示之罪，應執行有期徒刑10年6月。 ㈡臺彰化灣地方檢察署111年度執字第2060號。